臺灣臺南地方法院民事裁定　　　　　　 96年度簡聲抗字第9號
抗　告　人　乙○○
相　對　人　臺南縣柳營鄉農會
法定代理人　甲○○
上列當事人間請求停止執行事件，抗告人對於中華民國96年9月1
8日本院柳營簡易庭96年度營簡聲字第43號裁定提起抗告，本院
裁定如下：
    主  文
原裁定廢棄。
抗告人乙○○供擔保新臺幣玖萬陸仟玖佰玖拾元後，本院96 年
度執字第56943號給付借款之強制執行程序，於本院96年度營簡
字第509號異議之訴事件判決確定、和解或撤回起訴前應暫予停
止。
抗告程序費用由相對人負擔。
    理  由
一、按有提起異議之訴時，法院因必要情形，或依聲請定相當並
    確實之擔保，得為停止強制執行之裁定，強制執行第18條第
    2項定有明文。依此規定，只須當事人提起異議之訴，在該
    異議之訴確定前，法院如認有必要，得依職權為停止執行之
    裁定；其在當事人願供擔保，聲請停止強制執行時，法院亦
    非不得依其聲請，定相當並確實之擔保，為停止強制執行之
    裁定，至該異議之訴實體上有無理由，則非法院於裁定停止
    強制執行時應予審酌之事項。
二、本件抗告意旨略以：相對人因給付借款強制執行事件，主張
    其對抗告人有新台幣 (下同)292,319 元之債權，向執行法
    院聲請強制執行聲請人存放於第三人第一商業銀行股份有限
    公司麻豆分公司之存款，業經原執行法院以96年度執字第
    56943號執行在案，但抗告人認相對人之請求已罹於時效而
    消滅，遂向原法院提出債務人異議之訴 (96年度營簡字第
    509），並聲請停止執行。經原法院以96年度營簡字第43號
    民事裁定，命抗告人以292,319元供擔保後，停止上開強制
    執行程序。然查相對人僅以292,319元之本金債權，聲請執
    行抗告人之銀行存款，抗告人存放於銀行之存款既已受執行
    法院扣押，抗告人已無從再為處分之行為，相對人之債權並
    無不能確保之虞。倘抗告人須再提供與原有債權額相等之擔
    保額，並不合理。本件債權人即相對人因停止執行所受損害
    之賠償，其數額應依標的物停止執行後，債權人未能即時受
    償所受之損害額計算，即依原債權額292,319元，以異議之
    訴六個月之訴訟期間 (簡易訴訟程序)計算因停止執行可能
    之利息損失 (按週年利率百分之五計算)為7,308元 (292,31
    9元x0.5x5 %)，作為債權人因停止執行後可能所受之損害，
    定其擔保金，方為合理。
三、按法院依強制執行法第18條第2項定擔保金額而准許停止強
    制執行之裁定者，該項擔保係備供債權人因停止執行所受損
    害之賠償，其數額應依標的物停止執行後，債權人未能即時
    受償或利用該標的物所受之損害額，或其因另供擔保強制執
    行所受之損害額定之，非以標的物之價值或其債權額為依據
    （最高法院86年度台抗字第442號裁定參照）。經查：
    (一)本件相對人聲請本院96年度執字第56943號給付借款強制
      執行，其聲請執行金額為292,319元及其中271,912元自民
      國76年6月17日起至清償日止，按年息百分之10.9計算之
      利息，暨按上開利率百分之二十計算之違約金，經本院執
      行處發扣押命令後，第一商業銀行麻豆分行函附扣押金額
      684,633元，經本院調閱上開執行卷查核明確。
    (二)原裁定命供擔保之金額為292,319元，然並未於理由中敘
      明其定擔保金額之依據。本件抗告人於96年9月提起債務
      人異議之訴，有起訴狀影本足憑，據上開說明，認定抗告
      人提起異議訴訟期間，因抗告人聲請停止執行，相對人即
      債權人未能及時受償所受之損害，依各級法院辦案期限實
      施要點，民事簡易程序第一審審判案件逾十個月、第二審
      案件逾二年（簡易事件通常二審確定），即為遲延案件，
      則以上開標準計算本件債務人異議之訴審理期限約為二年
      十個月，以系爭相對人請求之債權額292,319元、其中本
      金271,912元自76年6月17日起迄96年6月止按年息百分之
      10.9計算之利息約592,768元 (271,912x10.9%x20年=59
      2768)，尚未計入違約金部分，相對人聲請執行之金額已
      逾第一商業銀行麻豆分行扣押之金額684,633元，是以該
      扣押金額相對人未能即時收取，按年息百分之五計算二年
      十個月之利息約為96,990元 (684,633x5%x(2+10/12)=96,
      989. 6元，元以下四捨五入)，是應以此為相對人因停止
      執行不能即時受償之損害額始為適當。原裁定以上開異議
      之訴相對人聲請強制執行之292,319元，作為斟酌擔保金
      之基礎，尚有未洽。抗告意旨指摘原裁定所定供擔保金額
      過高，求予廢棄，非無理由，應予准許，爰裁定如主文。
四、據上論結，本件抗告有理由，依強制執行法第30條之1、民
    事訴訟法第436條之1第3項、第492條前段、第95條、第78條
    ，裁定如主文。
中　　華　　民　　國　　96　　年　　11　　月　　7 　　日
                    民事第二庭  審判長法　官　翁金緞
                                      法　官　陳金虎
                                      法　官　蔡孟珊
正本係照原本作成。
本裁定不得再抗告。
中　　華　　民　　國　　96　　年　　11　　月　　7 　　日
                                      書記官　吳幸芳
